臺灣臺中地方法院刑事判決
111年度易字第341號
公  訴  人  臺灣臺中地方檢察署檢察官
被      告  陳威儒



上列被告因竊盜案件，經檢察官提起公訴（111年度偵字第1907
號），被告於本院準備程序進行中，就被訴事實為有罪之陳述，
經本院合議庭裁定由受命法官獨任進行簡式審判程序，判決如下
：
    主    文
陳威儒犯攜帶兇器竊盜罪，處有期徒刑柒月。未扣案之犯罪所得
電瓶、繼電器各壹個均沒收之，於全部或一部不能沒收或不宜執
行沒收時，追徵其價額。
    犯罪事實
一、陳威儒於民國110年9月7日5時36分許，在臺中市○區○○街000
    號前騎樓，見曾永清所有之車牌號碼000-000號普通重型機車停
    放在該處，即意圖為自己不法所有，基於加重竊盜之犯意，
    攜帶客觀上足供兇器使用之螺絲起子1支（未扣案），以該
    螺絲起子撬開車體蓋子後，竊取上開機車之電瓶、繼電器各1
    個，得手後隨即逃逸離開現場。嗣經曾永清發現上開物品遭竊
    後報警處理，經警調閱監視器畫面，始循線查獲上情。
二、案經曾永清訴由臺中市政府警察局第二分局報告臺灣臺中地
    方檢察署檢察官偵查起訴。
    理    由
一、被告陳威儒所犯係死刑、無期徒刑、最輕本刑為3 年以上有
    期徒刑以外之罪，其於準備程序中先就被訴事實為有罪之陳
    述，經法官告知簡式審判程序之旨，並聽取檢察官及被告之
    意見後，依刑事訴訟法第273條之1第1項規定，經本院合議
    庭裁定進行簡式審判程序審理；且依同法第273條之2及第15
    9條第2項規定，不適用傳聞法則有關限制證據能力之相關規
    定，合先敘明。
二、上揭犯罪事實，業據被告於警詢、本院準備程序及審理中均
    坦承不諱，核與證人即告訴人曾永清於警詢中之證述相符，
    並有警員職務報告書、監視器錄影畫面翻拍照片等件在卷可
    稽。足認被告前揭任意性自白與事實相符，堪以採信，本案
    事證明確，被告上開犯行堪以認定，應依法論科。
三、論罪科刑：
  ㈠核被告所為，係犯刑法第321條第1項第3款之攜帶兇器竊盜罪
    。
  ㈡起訴書主張被告前因加重竊盜及公共危險案件，經法院裁定
    定應執行刑為有期徒刑6月確定，於108年1月20日執行完畢
    等語，並提出刑案資料查註紀錄表（偵卷第11頁）以為佐證
    ，復有臺灣高等法院被告前案紀錄表在卷可稽。足認，被告
    於有期徒刑執行完畢後，5年內故意再犯本案有期徒刑以上
    之罪，為累犯，且所執行完畢之前案與本案均為加重竊盜案
    件，理應產生警惕作用，其再犯本案之罪，顯見前案之徒刑
    對被告並未生警惕作用，其對於刑罰之反應力顯然薄弱，且
    被告並無司法院釋字第775 號解釋意旨所指裁量不予加重最
    低本刑之情形，爰依刑法第47條第1 項規定，加重其刑。
  ㈢爰以行為人之責任為基礎，審酌被告不思循正當管道賺取財
    物，竟為本案攜帶兇器竊盜之犯行、所生損害，及被告犯後
    坦承犯行，惟未賠償告訴人損害之犯後態度，兼衡被告之犯
    罪動機、目的，暨其於本院審理中自陳之智識程度、經歷、
    素行等一切情狀，量處如主文所示之刑。
四、沒收部分：
  ㈠按犯罪所得，屬於犯罪行為人者，沒收之；沒收，於全部或
    一部不能沒收或不宜執行沒收時，追徵其價額。分別為刑法
    第38條之1第1 項前段、第3項定有明文。查被告本案竊得之
    電瓶、繼電器各壹個，屬被告之犯罪所得，未予扣案，應依
    刑法第38條之1第1項前段、第3項規定諭知沒收，於全部或
    一部不能沒收或不宜執行沒收時，追徵其價額。
  ㈡至被告用以為本案加重竊盜犯行之螺絲起子1支，未據扣案，
    亦非違禁物，且於日常生活中尚非難以取得，倘予宣告沒收
    ，其特別預防及社會防衛之效果微弱，亦欠缺刑法上之重要
    性，爰依刑法第38條之2第2項規定，不予宣告沒收、追徵。
五、如不服本判決應於收受判決後20日內向本院提出上訴書狀，
    並應敘述具體理由；其未敘述上訴理由者，應於上訴期間屆
    滿後20日內向本院補提理由書（均須按他造當事人之人數附
    繕本）「切勿逕送上級法院」。
據上論斷，應依刑事訴訟法第273條之1第1項、第299條第1項前
段、第310條之2、第454條第1項，刑法第321條第1項第3款、第4
7條第1項、第38條之1第1項前段、第3項，刑法施行法第1條之1
第1項，判決如主文。
本案經檢察官陳信郎提起公訴，檢察官郭逵、黃楷中到庭執行職
務。
中　　華　　民　　國　　111 　年　　9 　　月　　23　　日
                  刑事第十一庭    法  官  蔡逸蓉
以上正本證明與原本無異。
告訴人或被害人如不服判決，應備理由具狀向檢察官請求上訴，
上訴期間之計算，以檢察官收受判決正本之日起算。
　　　　                          書記官  蔡秀貞
中　　華　　民　　國　　111 　年　　9 　　月　　23　　日
　　　　　　　　　
附錄論罪科刑法條
刑法第321條第1項第3款
犯前條第一項、第二項之罪而有下列情形之一者，處六月以上五
年以下有期徒刑，得併科五十萬元以下罰金：
三、攜帶兇器而犯之。